【裁判字號】    95,交聲,490
【裁判日期】    950427
【裁判案由】    交管條例聲異
【裁判全文】
臺灣板橋地方法院交通事件裁定         95年度交聲字第490號
原處分機關  交通部公路總局臺北區監理所
異  議  人
即受處分人  甲○○
上列受處分人因違反道路交通管理處罰條例事件，對於交通部公
路總局臺北區監理所中華民國94年12月20日所為之處分（原處分
案號：北監自裁字第裁40-HA0000000號），聲明異議，本院裁定
如下：
    主  文
異議駁回。
    理  由
一、按受處分人，不服道路交通管理處罰條例第8 條主管機關所
    為之處罰，得於接到裁決書之翌日起20日內，向管轄地方法
    院聲明異議；又交通法庭認聲明異議不合法律上之程式或其
    異議權已經喪失者，應以裁定駁回之，道路交通管理處罰條
    例第87條第1 項、道路交通案件處理辦法第18條前段分別定
    有明文。故受處分人自應於上開規定之期間內向法院聲明異
    議，倘受處分人逾期異議，即於法不合，法院自應裁定駁回
    。次按處理違反道路交通管理事件，有關文書送達之程序，
    依行政程序法之規定，違反道路交通管理事件統一裁罰基準
    及處理細則第5 條定有明文。又送達，於應受送達人之住居
    所、事務所或營業所為之；於應送達處所不獲會晤應受送達
    人時，得將文書付與有辨別事理能力之同居人、受僱人或應
    送達處所之接收郵件人員；應受送達人或其同居人、受僱人
    、接收郵件人員無正當理由拒絕收領文書時，得將文書留置
    於應送達處所，以為送達；送達，不能依前2 條規定為之者
    ，得將文書寄存送達地之地方自治或警察機關，並作送達通
    知書兩份，一份黏貼於應受送達人住居所、事務所、營業所
    或其就業處所門首，另一份交由鄰居轉交或置於該送達處所
    信箱或其他適當位置，以為送達。前項情形，由郵政機關為
    送達者，得將文書寄存於送達地之郵政機關，行政程序法第
    72條第1 項前段、第73條第1 項、第3 項、第74條第1 項、
    第2 項分別定有明文。
二、經查：本件異議人即受處分人甲○○於民國94年10月8 日15
    時14分許，駕駛其弟張志培所有之車號3C-4900 號自用小客
    車，以時速80公里之速度行經速限為每小時60公里之臺中縣
    沙鹿鎮○○路，有「駕駛人行車速度，超過規定之最高時速
    20公里以上」之違規行為，為警依據採證照片掣單舉發車輛
    所有人張志培後（臺中縣警察局94年10月27日中縣警交相字
    第HA0000000 號舉發違反道路交通管理事件通知單），車輛
    所有人張志培即會同實際駕駛人即異議人於94年11月24日，
    向原處分機關陳報違規駕駛人為異議人，並陳報異議人之郵
    寄地址為「臺北縣新店市○○○路129 巷2 弄1 號6 樓」，
    嗣經原處分機關於94年12月20日以北監自裁字第裁40-HA000
    0000號違反道路交通管理事件裁決書，依道路交通管理處罰
    條例第40條第1 項、第85條第2 項之規定，裁處異議人罰鍰
    新臺幣（下同）1,900 元，且依同條例第63條第1 項之規定
    ，計違規點數1 點，並於94年12月28日以寄存送達方式送達
    裁決書至異議人所陳報之郵寄地址「臺北縣新店市○○○路
    129 巷2 弄1 號6 樓」等情，業據異議人於本院訊問時自承
    有向原處分機關陳報郵寄地址等語明確（見本院卷第23頁）
    ，並有前開舉發通知單、提供違規駕駛人申請書、移轉駕駛
    人照片（或紅單）遺失切結書、受理民眾歸責駕駛人（易處
    開立裁決書）紀錄單、裁決書、送達證書各1 紙及違規照片
    2 幀附卷可稽（見本院卷第6 、7 、9 至11、21頁），足見
    本件裁決書已於「94年12月28日」合法送達異議人甚明，異
    議人空言辯稱依民法規定，寄存送達之地址應以戶籍地為合
    法送達地址云云，顯係誤解法律，殊無可採。是本件異議人
    遲至「95年3 月10 日 」始具狀聲明異議，有訴願狀所蓋之
    臺北區監理所收文章可佐（見本院卷第3 頁），顯已逾20日
    期間，其異議於法即有未合，應予駁回。
據上論斷，應依路交通管理處罰條例第87條第2 項，道路交通案
件處理辦法第18條，裁定如主文。
中    華    民    國    95    年    4     月    27    日
                  交通法庭    法  官  鄧雅心
以上正本證明與原本無異。
如不服本裁定，應於送達後5 日內，向本院提出抗告狀。
                              書記官  王小芬
中    華    民    國    95    年    4     月    27    日


司法院資訊處製作；財團法人民間司法改革基金會備份。
